臺灣高等法院民事裁定　　　　　　　　　 96年度抗字第559號
抗　告　人　甲○○
相　對　人　丙○○
　　　　　　乙○○
上列當事人間限期起訴事件，對於中華民國96年2月27日臺灣板
橋地方法院95年度聲字第3106號所為裁定提起抗告，本院裁定如
下：
    主  文
原裁定廢棄。
相對人在原法院之聲請駁回。
聲請及抗告訴訟費用由相對人負擔。
    理  由
一、相對人等於原法院聲請意旨略以：本件經原法院以95年度裁
    全字第11676號裁定准予對伊等之財產假扣押，惟是項債務
    仍有爭執，為恐權益受損，爰依民事訴訟法第529條第1項規
    定，聲請命抗告人於一定期間內起訴等語。
二、原法院則以：相對人等所陳上開假扣押等情，業據原法院依
    職權調閱上開卷宗查明屬實，而抗告人迄未向相對人等提起
    訴訟，亦有臺灣士林地方法院民國（下同）96年2月7日士院
    鎮民科字第0960303861號函1紙及原法院民事紀錄科查詢單4
    紙附卷可稽，從而相對人等聲請命抗告人於一定期間內起訴
    ，即屬有據，而准予相對人等之聲請等語。
三、抗告意旨略以：伊向原法院聲請對相對人丙○○、乙○○及
    第三人李洛瑩、李洛儀（下稱丙○○等4人）之財產假扣押
    ，經原法院於95年11月1日以95年度裁全字第11676號裁定准
    許後，旋即於96年1月18日向原法院對丙○○等4人提起請求
    清償借款之民事訴訟，且目前已由原法院以96年度重訴字第
    75號分案進行審理中，然原法院卻於96年2月27日以95年度
    聲字第3106 號裁定命伊限期起訴，顯不符民事訴訟法第529
    條第1項之規定，為此請求廢棄原裁定等語。
四、按本案尚未繫屬者，命假扣押之法院應依債務人聲請，命債
    權人於一定期間內起訴，民事訴訟法第529條第1項定有明文
    。復按法院應依債務人之聲請，限期命債權人起訴者，以本
    案尚未繫屬者為限，如本案已繫屬於法院或經法院判決確定
    （包括已取得其他與確定判決有同一效力之執行名義之情形
    ）者，自無依債務人之聲請，命債權人於一定期間內起訴之
    可言（最高法院77年台抗字第32號裁定意旨參照）。
五、經查，抗告人前向原法院聲請對丙○○等4人之財產在新台
    幣（下同）400萬元內為假扣押，經原法院以95年度裁全字
    第11676號裁定准予對丙○○等4人之財產為假扣押，有本院
    依職權調閱之原法院95年度裁全字第11676號影印卷足憑。
    抗告人就上開假扣押所擬保全之本案請求，已於96年1月18
    日具狀向原法院對丙○○等4人提起請求清償借款之民事訴
    訟，並經原法院以96年度重訴字第75號分案進行審理中，有
    該民事起訴狀、原法院96年度重訴字第75號96年5月1日開庭
    通知書等影本足稽。相對人等固於本院陳稱該民事起訴金額
    與假扣押之金額不相同，無從確認抗告人就本件假扣押之本
    案訴訟為何云云；惟觀諸抗告人95年10月27日向原法院提出
    之民事假扣押聲請狀，及抗告人於96年1月18日向原法院所
    提之民事起訴狀，可知二者均係請求相對人丙○○等4人繼
    承其等被繼承人李紹津生前欠負抗告人之借款債務，且上開
    2 書狀均提及李紹津於92年8月5日寄發予抗告人之電子郵件
    、The Chase Manhattan Bank匯款紀錄影本、Wells Fargo
    Bank對帳月報表等證物，可見抗告人起訴之原因事實與其假
    扣押之請求應屬相同；又民事起訴金額亦大於假扣押之金額
    ，是前開抗告人所提起之民事訴訟，自為前開假扣押之本案
    訴訟。相對人等僅以抗告人所提起之民事起訴金額與原聲請
    假扣押金額不符，質疑抗告人是否已提起本案訴訟，要屬無
    據。綜上，抗告人已就其假扣押之聲請提起本案訴訟，即無
    再行起訴之必要。原法院依相對人等之聲請，再命抗告人限
    期起訴，於法即有未合。抗告意旨指摘原裁定不當，求予廢
    棄，非無理由，應由本院將原裁定廢棄，並駁回相對人等於
    原法院之聲請。
據上論結，本件抗告為有理由，爰裁定如主文。
中　　華　　民　　國　　96　　年　　5 　 月　　30　　日
                    民事第十三庭
                        審判長法　官 黃嘉烈
　　　　　　　　    　　　　　法　官 高鳳仙
　　　　　　　      　　　　　法　官 李媛媛
正本係照原本作成。
本裁定除以適用法規顯有錯誤為理由，並經本院許可外，不得再
抗告。如提起再抗告，應於收受後10日內委任律師為訴訟代理人
向本院提出再抗告狀。並繳納再抗告費新台幣１千元。
中　　華　　民　　國　　96　　年　　5 　 月　　30　　日
　　　　　　　　　　　　　　　書記官 秦仲芳
